最高法院刑事判決　　　　　　　　　　　　　　　　九十三年度台非字第二０一號
　　上　訴　人　最高法院檢察署檢察總長
　　被　　　告　甲○○
右上訴人因被告竊盜案件，對於台灣桃園地方法院中華民國九十二年九月十日第一審
確定判決︵九十二年度易字第八七三號，起訴案號：台灣桃園地方法院檢察署九十二
年度偵字第八二一七號︶，認為違背法令，提起非常上訴，本院判決如左：
    主  文
原判決關於違背法令部分撤銷。
    理  由
非常上訴理由稱：「(一)按判決不適用法則或適用不當者，為違背法令；判決不載理由
或所載理由矛盾者，其判決當然違背法令，刑事訴訟法第三百七十八條、刑事訴訟法
第三百七十九條第十四款分別定有明文。又依法應於審判期日調查之證據，未予調查
，致適用法令違誤，而顯然於判決有影響者，該項確定判決即屬違背法令，得提起非
常上訴，亦經司法院大法官會議釋字第一八一號解釋在案。是事實審法院對於被告有
無累犯之事實，應否適用刑法第四十七條累犯之規定加重其刑，即屬法院認定事實與
適用法律之基礎事項，客觀上有調查之必要，應依職權加以調查，倘被告並非累犯，
而事實審並未詳加調查，致判決時依累犯之規定論處，即屬刑事訴訟法第三百七十九
條第十款所規定『依法應於審判期日調查之證據而未予調查』，其判決當然違背法令
。本件原判決以被告甲○○曾於民國八十一年間因懲治盜匪條例等案件，定應執行刑
有期徒刑九年六月，嗣減刑為五年二月二十九日，指揮書執行完畢日期九十三年二月
十四日，仍在假釋付保護管束期間。猶不知悔改，詎與林增官（另案審理中）、陳炳
坤（已經台灣桃園地方法院判決）於九十二年三月十八日共同至桃園縣桃園市○○街
一二一之八號之住宅即『春華便利商店』，意圖為自己不法之所有，持陳炳坤所購得
之綠色帆布袋、手套、手電筒等可供竊盜用之物及客觀上足供凶器之用之大型螺絲起
子、鑿子，撬壞該店之鐵門之門鎖進入後，竊取財物得手，因認被告犯有加重竊盜罪
。惟查被告竊盜之時間，係在假釋期間，其所受有期徒刑之處罰尚未執行完畢；乃該
法院竟依累犯之規定判處有期徒刑十月，復在判決理由中不載明何以論述累犯之理由
，自有判決不載理由、依法應於審判期日調查之證據未予調查及適用法則不當之違法
。(二)案經確定，且於被告不利。爰依刑事訴訟法第四百四十一條、第四百四十三條提
起非常上訴，以資糾正。」等語。
本院按：判決適用法則不當者，為違背法令，刑事訴訟法第三百七十八條定有明文。
又累犯之成立，依刑法第四十七條規定，以受有期徒刑之執行完畢，或受無期徒刑或
有期徒刑一部之執行而赦免後，五年以內再犯有期徒刑以上之罪為要件。本件依原確
定判決事實記載，被告「甲○○前有竊盜、偽造文書、懲治盜匪條例、搶奪等多項前
科紀錄，於民國八十一年間因懲治盜匪條例等案件，定應執行刑有期徒刑九年六月，
嗣減刑為五年二月二十九日，指揮書執行完畢日期九十三年二月十四日，仍在假釋付
保護管束期間。猶不知悔改，詎……於九十二年三月十八日共同至……」而有竊盜犯
行，是原確定判決已明確認定被告之犯罪時間為九十二年三月十八日，且係「仍在假
釋付保護管束期間。猶不知悔改」再犯罪，即其犯罪時間在九十三年二月十四日其有
期徒刑執行完畢之前，原確定判決理由各欄亦未論述說明被告所為構成累犯，或依累
犯規定予以加重其刑，據上論斷欄復未引用刑法第四十七條累犯之規定，是原確定判
決顯未認定被告為累犯。則上開確定判決主文記載「甲○○結夥三人以上攜帶兇器毀
壞門扇於夜間侵入住宅竊盜，累犯，處有期徒刑拾月……」，自有判決適用法則不當
之違法。案經確定，非常上訴意旨執以指摘，為有理由，惟原判決並未依累犯規定予
以加重其刑，尚非不利於被告，應由本院僅將原判決關於主文諭知累犯之違背法令部
分撤銷，以資糾正。
據上論結，應依刑事訴訟法第四百四十七條第一項第一款前段，判決如主文。
中　　　華　　　民　　　國　　九十三　　年　　　八　　　月　　二十六　　日
                              最高法院刑事第十二庭
                                  審判長法官  陳　正　庸
                                        法官  賴　忠　星
                                        法官  王　居　財
                                        法官  張　清　埤
                                        法官  呂　永　福
      右正本證明與原本無異
                                              書  記  官
中　　　華　　　民　　　國　　九十三　　年　　　九　　　月　　　一　　　日
                                                                        Ｑ
